【裁判字號】    97,台上,5097
【裁判日期】    971009
【裁判案由】    違反公職人員選舉罷免法
【裁判全文】
最高法院刑事判決            九十七年度台上字第五０九七號
上  訴  人  甲○○
            乙○○
            丙○○
            丁○○
            戊○○
上列上訴人等因違反公職人員選舉罷免法案件，不服台灣高等法
院台南分院中華民國九十七年六月十九日第二審更審判決（九十
七年度選上更(一)字第六二號，起訴案號：台灣台南地方法院檢察
署九十四年度選偵字第一一九號），提起上訴，本院判決如下：
    主  文
上訴駁回。
    理  由
一、丁○○部分：
按刑事訴訟法第三百七十七條規定，上訴於第三審法院，非以判
決違背法令為理由，不得為之。是提起第三審上訴，應以原判決
違背法令為理由，係屬法定要件。如果上訴理由書狀並未依據卷
內訴訟資料，具體指摘原判決不適用何種法則或如何適用不當，
或所指摘原判決違法情事，顯與法律規定得為第三審上訴理由之
違法情形，不相適合時，均應認其上訴為違背法律上之程式，予
以駁回。本件原判決撤銷第一審關於上訴人丁○○部分不當之判
決，改論處其共同對於有投票權之人，行求不正利益，而約其投
票權為一定之行使罪刑及予減刑。已詳敘認定犯罪事實之依據及
憑以認定之理由。並對上訴人否認犯罪之辯詞及證人呂玉釵於第
一審之證述，如何均不足採；其與甲○○、戊○○，如何有犯意
之聯絡及行為之分擔，為共同正犯；均已依據卷內資料予以指駁
及說明。查原判決認定於九十四年十一月十二日舉辦之餐會，不
具第十六屆台南縣第十選區縣議員投票權之參與者有莊郝庚、郭
嘉儐、吳張玉枝、向順進、郭文選、穆珍山、黃光央、郭宗源、
彭輝文、羅俊能及林進吉等人（見原判決第三、九頁），上訴意
旨謂原判決認定該次餐會不具投票權者僅有莊郝庚、郭嘉儐、吳
張玉枝三人，尚有誤會。上訴意旨未依據卷證資料，具體指摘原
判決如何違背法令，置原判決之論敘於不顧，徒為事實上之爭辯
，並對原審採證認事之職權行使，任意指摘，難謂已符合首揭法
定上訴要件，其上訴違背法律上之程式，應予駁回。
二、甲○○、乙○○、丙○○、戊○○部分：
查上訴期間為十日，自送達判決後起算，刑事訴訟法第三百四十
九條前段定有明文。上訴人甲○○、乙○○、丙○○、戊○○因
違法公職人員選舉罷免法案件，經原審判決後，皆於九十七年六
月二十五日合法送達於各上訴人收受，有送達證書附卷可稽。彼
等上訴期間，扣除在途期間二日，截至九十七年七月七日即已屆
滿，其期間之末日又非星期日、紀念日、或其他休息日，乃遲至
七月八日始行提起上訴，顯已逾期，彼等上訴自非合法，均應予
駁回。
據上論結，應依刑事訴訟法第三百九十五條前段，判決如主文。
中    華    民    國  九十七  年    十    月    九    日
                      最高法院刑事第十二庭
                          審判長法官  石  木  欽
                                法官  陳  世  淙
                                法官  洪  佳  濱
                                法官  呂  丹  玉
                                法官  段  景  榕
      本件正本證明與原本無異
                                      書  記  官
中    華    民    國  九十七  年    十    月   十六   日
                                                     m


司法院資訊處製作；財團法人民間司法改革基金會備份。
